【裁判字號】    95,訴,1095
【裁判日期】    950621
【裁判案由】    毒品危害防制條例
【裁判全文】
臺灣高雄地方法院刑事判決              95年度訴字第1095號
公  訴  人  臺灣高雄地方法院檢察署檢察官
被      告  乙○○
上列被告因違反毒品危害防制條例案件，經檢察官提起公訴（95
年度毒偵字第697 號），及移送併案（95年度毒偵字第3038號）
，被告於本院行準備程序中，就被訴事實為有罪之陳述，經告知
被告簡式審判程序之旨，並聽取公訴人及被告之意見後，經本院
合議庭裁定由受命法官獨任進行簡式審判程序，判決如下：
    主  文
乙○○連續施用第一級毒品，處有期徒刑捌月，扣案之第一級毒
品海洛因壹包（淨重零點零柒公克，空包裝重零點貳陸公克）、
殘有第一級毒品海洛因之注射針筒壹支、殘渣袋貳個均沒收銷燬
，扣案之橡皮管壹條、注射針筒肆支沒收；又連續施用第二級毒
品，處有期徒刑陸月，扣案殘有第二級毒品甲基安非他命之吸食
器、玻璃球各壹個均沒收銷燬。應執行有期徒刑壹年壹月，扣案
之第一級毒品海洛因壹包（淨重零點零柒公克，空包裝重零點貳
陸公克）、殘有第一級毒品海洛因之注射針筒壹支、殘渣袋貳個
、殘有第二級毒品甲基安非他命之吸食器、玻璃球各壹個均沒收
銷燬，扣案之橡皮管壹條、注射針筒肆支沒收。
    事  實
一、乙○○前於民國92年間，因施用毒品案件，經本院以92年度
    毒聲字第837 號裁定送觀察、勒戒後，認無繼續施用毒品之
    傾向，經臺灣高雄地方法院檢察署檢察官於92年4 月3 日以
    92年度毒偵字第682 號不起訴處分確定。詎仍不知戒絕毒癮
    ，明知海洛因及甲基安非他命係毒品危害防制條例第2 條第
    2 項第1 款、第2 款所明定之第一、二級毒品，不得持有及
    施用，仍於前述觀察、勒戒執行完畢釋放後5 年內，復基於
    施用第一級毒品海洛因之概括犯意，自94年6 月下旬某日起
    至95年4 月12日9 時許止，以平均1 至2 日施用1 次之頻率
    ，連續在其位於高雄市○○區○○街42之1 號住處，以將海
    洛因摻水置於注射針筒內施打身體之方式，施用第一級毒品
    海洛因多次；另基於施用第二級毒品甲基安非他命之概括犯
    意，自94年6 月下旬某日起至94年10月25日上午某時許止，
    以每3 週施用1 次之頻率，連續在上開住處，將第二級毒品
    甲基安非他命置於玻璃球上燒烤吸取煙霧之方式，施用第二
    級毒品甲基安非他命多次。嗣(1)於94年10月25日18時30分許
    ，為警持本院核發之搜索票，在高雄市○○區○○街42 之1
    號查獲，並扣得其所有殘留第一級毒品海洛因之注射針筒1
    支、殘渣袋2 個，供施用第一級毒品海洛因所用之注射針筒
    4 支、橡皮管1 條及殘有第二級毒品甲基安非他命之吸食器
    、玻璃球各1 個；(2)於95年2 月28日10時50分許，為警經乙
    ○○同意搜索查獲；(3)於95年4 月13日0 時40分許，因行跡
    可疑，為警在高雄市○○區○○路與林森路口查獲，並扣得
    第一級毒品海洛因1 包（淨重0.07公克，空包裝重0.26 公
    克）；且均經其同意採尿送驗後，均呈嗎啡陽性反應，其中
    第(2)次查獲時送驗之尿液另呈甲基安非他命陽性反應，始知
    上情。
二、案經高雄市政府警察局苓雅分局報請臺灣高雄地方法院檢察
    署檢察官偵查起訴及高雄市政府警察局移送臺灣高雄地方法
    院檢察署檢察官移送併案。
    理  由
一、按本件被告乙○○所犯係死刑、無期徒刑、最輕本刑為3 年
    以上有期徒刑以外之罪，其於準備程序就前揭被訴事實為有
    罪之陳述，經受命法官告知簡式審判程序之旨，並聽取其與
    公訴人之意見後，本院認無不得或不宜改依簡式審判程序進
    行之處，爰依刑事訴訟法第273 條之1 第1 項、第284 條之
    1 ，裁定本件由受命法官獨任進行簡式審判程序，合先敘明
    。
二、上揭犯罪事實，業據被告於本院審理中坦承不諱，且查：
  (一)被告為警查獲後，於94年10月26日10時50分許、95年2 月28
    日19時54分許、95年4 月13日1 時33分許所採集之尿液，經
    送驗結果，均呈嗎啡陽性反應，且於94年10月26日10時50分
    許所採集之尿液另呈甲基安非他命陽性反應，此有高雄市立
    凱旋醫院94年11月7 日轉碼編號A00000000 號、95年3 月16
    日轉碼編號A00000000 號、95年4 月24日轉碼編號A0000000
    0 號濫用藥物尿液檢驗報告各1 紙、嫌疑人尿液代碼與姓名
    對照表3 份附卷可稽。扣案之疑似海洛因粉末白粉1 包，經
    送請法務部調查局鑑定結果，認確含第一級毒品海洛因成份
    （淨重0.07公克，空包裝重0.26公克），此有法務部調查局
    調科壹字第220023310 號鑑定通知書1 紙在卷可憑，扣案之
    吸食器、玻璃球各1 個、針筒1 支、殘渣袋2 個，經送請上
    開醫院檢驗結果，吸食器及玻璃球均呈甲基安非他命陽性反
    應，而針筒1 支、殘渣袋2 個均呈海洛因陽性反應，此亦有
    上開醫院95年5 月16日報告編號0000-000號、0000-000號、
    0000-000號、95年4 月25日報告編號0000-000號、0000-000
    號檢驗報告5 份附卷可參，並有供施用第一級毒品海洛因所
    用之橡皮管1 條、注射針筒4 支扣案可證，此外，復有搜索
    扣押筆錄、扣押物品目錄表各3 份附卷足佐，被告前揭自白
    與事實相符，應堪採為被告有罪之證據，則被告連續施用第
    一級毒品海洛因及第二級毒品甲基安非他命多次之犯行，堪
    以認定。
  (二)被告前於92年間，因施用毒品案件，經本院以92年度毒聲字
    第837 號裁定送觀察、勒戒後，認無繼續施用毒品之傾向，
    經臺灣高雄地方法院檢察署檢察官於92年4 月3 日以92年度
    毒偵字第682 號不起訴處分確定，此有臺灣高等法院被告前
    案紀錄表、上開不起訴處分書各1 紙在卷足參，其於前案觀
    察、勒戒執行完畢後，5 年內再犯本件施用毒品罪之事實，
    事證明確，應予依法論科。
三、查海洛因、甲基安非他命分別係毒品危害防制條例第2 條第
    2 項所稱之第一級、第二級毒品，不得非法持有、施用。核
    被告乙○○所為，係犯毒品危害防制條例第10條第1 項之施
    用第一級毒品罪及同條第2 項之施用第二級毒品罪。其施用
    第一級、第二級毒品前後，持有海洛因、甲基安非他命之低
    度行為，應為施用之高度行為所吸收，不另論罪。又被告先
    後多次施用第一級、第二級毒品等犯行，均時間緊接，犯罪
    構成要件亦均相同，顯各係基於概括犯意反覆為之，為連續
    犯，應依刑法第56條各論以一罪，並加重其刑。被告所犯上
    述2 罪，犯意各別，行為互殊，應分論併罰。另本件起訴書
    於起訴事實雖僅記載被告自94年6 月間某日起至94年10月25
    日某時許止，連續施用第一級毒品海洛因及第二級毒品甲基
    安非他命多次之犯行，然檢察官就犯罪事實一部起訴者，其
    效力及於全部，被告其餘數次施用海洛因之犯行，與前揭業
    經起訴有罪部分，時間緊接且犯罪構成要件相同，顯係基於
    概括犯意而為之，有連續犯裁判上一罪關係，並經檢察官移
    請併案審理，本院自得併予審理，併此敘明。爰審酌被告經
    強制戒治後，仍未能戒絕其毒癮，連續施用第一、二級毒品
    多次，足證前開保安處遇措施已難矯治其惡性，惟念其於犯
    罪後坦承犯行及所犯為自戕行為等一切情狀，分別量處如主
    文所示之刑，並定其應執行刑，以資懲儆。扣案之第一級毒
    品海洛因1 包（淨重0.07公克，空包裝重0.26公克），屬查
    獲之第一級毒品，殘留第一級毒品海洛因之注射針筒1 支、
    殘渣袋2 個、及殘留第二級毒品甲基安非他命之吸食器、玻
    璃球各1 個，分別均已難與第一級毒品海洛因及第二級毒品
    甲基安非他命析離，均屬查獲之第一、二級毒品，爰依毒品
    危害防制條例第18條第1 項前段規定，不問屬於犯人與否，
    均予宣告沒收銷燬之。至於鑑驗耗損之第一級毒品海洛因及
    第二級毒品甲基安非他命，既已滅失，爰不再行諭知沒收銷
    燬。另扣案之橡皮管1 條、注射針筒4 支，為被告所有供施
    用第一級毒品海洛因所用，業據被告於本院審理時供明在卷
    ，惟檢察官並未舉證證明為違禁物，爰依刑法第38條第1 項
    第2 款宣告沒收。
據上論斷，應依刑事訴訟法第273 條之1 第1 項、第284 條之1
、第299 條第1 項前段，毒品危害防制條例第10條第1 項、第2
項、第18條第1 項前段、第23條第2 項，刑法第11條、第56條、
第51條第5 款、第9 款，判決如主文。
本案經檢察官甲○○到庭執行職務。
中    華    民    國    95    年    6     月    21    日
                  鳳山刑事第1 庭      法  官  林芳華
以上正本證明與原本無異。
如不服本判決，應於判決送達後10日內，向本院提出上訴狀。
中    華    民    國    95    年    6     月    21    日
                                      書記官  黃靖媛
附錄本案論罪科刑法條全文
毒品危害防制條例第10條
施用第一級毒品者，處6月以上5年以下有期徒刑。
施用第二級毒品者，處3年以下有期徒刑。


司法院資訊處製作；財團法人民間司法改革基金會備份。
